臺灣高雄地方法院刑事判決　　　　　　　　　　　　九十一年度易字第一九三六號
　　公　訴　人　臺灣高雄地方法院檢察署檢察官
　　被　　　告　乙○○
右列被告因業務侵占案件，經檢察官提起公訴（九十一年度偵字第八七七五號），本
院判決如左：
    主  文
乙○○意圖為自己不法之所有，而侵占對於業務上所持有之物，處有期徒刑柒月，緩
刑參年。
    事  實
一、乙○○於民國八十九年間起，受僱於忠衛公寓大廈管理維護有限公司（下稱忠衛
    公司），並派駐在位於高雄縣鳳山市○○路九十號至一○○號之「濱湖交響曲大
    樓」擔任組長職務。依忠衛公司之規定，乙○○應代為收取上開大樓住戶所繳納
    之管理費，並將此業務上所收取之管理費轉交該大樓管理委員會。詎乙○○因不
    滿忠衛公司令其於九十一年三月十五日離職，且為求離職後之生活費用有所著落
    及部分債務得以清償，竟意圖為自己不法所有，於九十一年三月十五日離職當天
    ，將業務上所代收之管理費共計新台幣（下同）十一萬七千七百五十元，以變易
    持有為所有之意思，侵占入己，而未繳回上開大樓管理委員會。忠衛公司於乙○
    ○離職後不久，旋發覺而查獲上情。
二、案經忠衛公司訴由臺灣高雄地方法院檢察署檢察官偵查起訴。
    理  由
一、訊據被告乙○○對於右揭犯罪事實均坦承不諱，核與告訴代理人甲○○於偵查及
    本院審理中指述之情節大致相符；而被告前為忠衛公司派駐於前揭大樓擔任組長
    乙職，有忠衛公司簽到表三紙在卷可稽；其於業務上有代為收取該大樓住戶管理
    費，並轉交該大樓管理委員會之職責，則有忠衛公司與該大樓管理委員會所簽訂
    之管理服務契約乙份附卷足佐；又被告於九十一年三月十五日離職後，侵占前揭
    款項之事實，亦有被告所親簽之簽認單乙紙在卷足憑，此外復有該大樓之管理費
    請款單、勤務交接紀錄簿、管理費繳交紀錄表、侵占明細各乙份在卷足憑。綜此
    各項證據資料以觀，事證應屬明確，被告犯行應堪認定。
二、查被告係前揭「濱湖交響曲大樓」組長，其於業務上應收取該大樓住戶所繳納之
    管理費，再轉交該大樓管理委員會。被告竟意圖為自己不法之所有，將其業務上
    所持有之管理費侵占入己，核其所為，係犯刑法第三百三十六條第二項業務侵占
    罪。本院審酌被告前曾於六十五年、七十年、七十八年間等多次犯有侵占等犯行
    ，並受有期徒刑以上刑之宣告確定在案，有本院被告院內索引卡紀錄表、台灣高
    等法院被告全國前案紀錄表及刑案資料查註紀錄表各乙份在卷可按，素行難稱良
    善猶見其不思悔改，且被告為此業務侵占犯行，已使忠衛公司之商業形象受損，
    容有難以估計之無形損害；惟被告於本院審理時業能坦承犯行，且其侵占之金額
    為十一萬七千七百五十元，尚非鉅款，而被告復與忠衛公司達成和解，願意賠償
    上開侵占金額，並已給付五萬元給忠衛公司，足見被告尚能盡力彌補其所造成之
    損害等一切情狀，量處如主文所示之刑。再者，被告前於有期徒刑執行完畢後，
    五年以內未曾受有期徒刑以上刑之宣告，有上開前科資料可按。綜上情節以觀，
    被告固有多次侵占紀錄，惟距離現時已久，而被告雖一時失慮為本案犯行，但亦
    已盡力彌補忠衛公司之損害，且考量被告已近六十七歲高齡，實不宜逕令其入監
    服刑。從而，本院認為尚無逕對被告施以自由刑之必要，自應先賦予被告非在監
    之適當社會處遇以期其能有效回歸社會，故上開對被告宣告之刑，以暫不執行為
    適當，爰諭知緩刑三年，以啟自新。
三、至公訴意旨認被告係自九十一年一月一日起至同年三月十五日止，連續侵占前揭
    大樓住戶管理費共計十一萬七千七百五十元，故屬連續犯乙節。經查，被告辯稱
    其係於九十一年三月十五日離職當天，始將業務上所代收之管理費一併帶走，侵
    占入己，其之前並無任何業務侵占之犯行等語，此亦為告訴代理人甲○○到庭所
    是認。再審諸被告所辯乙節，衡情亦屬合理，並非不能相信，此外遍查相關證據
    資料，亦不能證明被告確有公訴意旨所指之連續業務侵占之犯罪事實。職此而論
    ，既無證據足資證明被告除於九十一年三月十五日實施業務侵占行為外，尚有公
    訴意旨所指之連續業務侵占犯行，本應諭知無罪之判決，惟公訴意旨認此部分與
    前揭論罪科刑之業務侵占部分，有連續犯之裁判上一罪關係，爰不另為無罪之諭
    知，附此敘明。
據上論結，應依刑事訴訟法第二百九十九條第一項前段，刑法第三百三十六條第二項
、第七十四條第二款，罰金罰鍰提高標準條例第一條前段，判決如主文。
本案經檢察官王朝宏到庭執行職務。
中      華      民      國    九十一    年    十一    月     二十五     日
                      臺灣高雄地方法院刑事第七庭
                                  法  官  陳信旗
右為正本證明與原本無異。
如不服本判決，應於送達後十日內，向本院提出上訴狀。
                                  書記官  張家榮
中      華      民      國    九十一    年    十一    月     二十五     日
附錄本判決論罪之法條：
刑法第三百三十五條
    意圖為自己或第三人不法之所有，而侵占自己持有他人之物者，處五年以下有
    期徒刑、拘役或科或併科一千元以下罰金。
    前項之未遂犯罰之。
刑法第三百三十六條第二項
    對於業務上所持有之物，犯前條第一項之罪者，處六月以上五年以下有期徒刑，
    得併科三千元以下罰金。
